【裁判字號】    95,訴,2524
【裁判日期】    951005
【裁判案由】    毒品危害防制條例
【裁判全文】
臺灣板橋地方法院刑事判決              95年度訴字第2524號
公  訴  人  臺灣板橋地方法院檢察署檢察官
被      告  甲○○
                    （現另案於臺灣臺北監獄臺北分監執行）
上列被告因毒品危害防制條例案件，經檢察官提起公訴（95年度
毒偵字第5185號），被告於準備程序進行中就被訴事實為有罪之
陳述，經告知簡式審判程序之旨，並聽取當事人之意見後，本院
合議庭裁定由受命法官獨任進行簡式審判程序，茲判決如下：
    主  文
甲○○施用第一級毒品，累犯，處有期徒刑壹年。扣案之毒品海
洛因殘渣袋壹個（其內毒品海洛因量微未測重）沒收銷燬之。
    事?實
一、甲○○前(一)因違反毒品危害防制條例案件，經本院以88年度
    毒聲字第3543號裁定送觀察勒戒後，認無繼續施用之傾向，
    而經臺灣板橋地方法院檢察官以88年偵字第14340 號不起訴
    處分確定；(二)嗣又因施用毒品案件，再經本院以89年度毒聲
    字第1958號裁定送觀察勒戒後，因無繼續施用之傾向，又經
    前揭檢察署檢察官以89年度毒偵緝字第563 號不起訴處分確
    定；(三)此後再因施用毒品案件，經本院以90年度毒聲字第55
    38號裁定令入戒治處所施以強制戒治後，而後於90年9 月4
    日因停止其處分出所，指揮書執畢日期為90年12月26日；(四)
    嗣後另因施用毒品案件，經本院以91年度毒聲字第3986號、
    4056號裁定令入強制戒治，戒治期滿日期為92年12月5 日。
    而甲○○因前述(三)之違反毒品危害防制條例案件，經本院以
    89年度板簡字第2015號判決判處有期徒刑6 月確定，指揮書
    執畢日期為91年11月26日；此後甲○○復因上開(四)之違反毒
    品防制條例案件，再經臺灣高等法院以92年度上訴字第2067
    號判決判處有期徒刑1 年4 月，而於94年2 月6 日縮刑期滿
    執畢出監（構成累犯）；其後甲○○又因違反毒品危害防制
    條件，經臺灣桃園地方法院判處有期徒刑1 年5 月，於95年
    8 月17日入監，指揮書執畢日期為97年1 月16日。甲○○不
    知悔改，竟於上開強制戒治執行完畢釋放後之5 年內，基於
    施用第一級毒品海洛因之犯意，於95年7 月20日下午?時許
    ，在其當時之居所即台北縣新莊市○○街410 號2 樓內，以
    毒品海洛因加入香煙內方式點火施用之方式，施用第一級毒
    品海洛因1 次。嗣於95年7 月20日下午6 時10分許，為警在
    前揭處所內查獲，並扣得甲○○於施用毒品海洛因後所剩餘
    之殘渣袋一個（其內毒品海洛因量微未測重）。
二、案經台北縣政府警察局新莊分局報請台灣板橋地方法院檢察
    署檢察官偵查起訴。
    理  由
一、本件被告甲○○所犯並非死刑、無期徒刑、最輕本刑為三年
    以上有期徒刑之罪或高等法院管轄第一審案件，而被告於準
    備程序進行中先就被訴事實為有罪之陳述，經告知簡式審判
    程序之旨，並聽取公訴人、被告之意見後，由本院合議庭以
    裁定由受命法官獨任進行簡式審判程序，核先敘明。
二、訊據被告甲○○對於施用第一級毒品之犯行坦承不諱，而被
    告為警查獲時所採集之尿液經送檢驗結果，亦呈現鴉片類嗎
    啡陽性反應（施用海洛因後之正常代謝物），此有台灣檢驗
    科技股份有限公司2006年8 月9 日濫用藥物尿液檢驗報告1
    份可稽（偵查卷第37頁），此外，復有警於查獲被告時所扣
    得為其施用毒品海洛因後所剩餘之殘渣袋一個（其內毒品海
    洛因量微未測重）可佐，故堪認被告施用第一級毒品海洛因
    之自白與事實相符。再被告有如事實欄所載違反毒品案件，
    經觀察勒戒、強制戒治之記錄，此亦有台灣高等法院被告前
    案紀錄表及在監在押全國記錄表、全國施用毒品記錄表等在
    卷可參，被告於強制戒治執行完畢釋放後之5 年內再為本件
    施用毒品犯行，符合毒品危害防制條例第23條第2 項之規定
    。故綜上，本案事證明確，應依法論科。
三、核被告甲○○所為，係犯毒品危害條例第10條第1 項之罪。
    又被告持有毒品海洛因之低度行為，已為其進而施用之高度
    行為所吸收，不復另論。又被告有如上開事實欄所載前科，
    此有台灣高等法院被告前紀錄表附卷可考，其於5 年內故意
    再犯有期徒刑以上之本罪，為累犯，依法加重其刑。爰審酌
    被告前有多次施用毒品案件，屢經觀察勒戒、強制戒治執行
    完畢、甚至判刑確定，猶不知悔悟仍為本案，及其犯罪之動
    機、目的、手段、所生危害、犯罪後坦承犯行之態度等及其
    他一切情狀，量處如主文所示之刑，以資懲儆。至於扣案之
    內含毒品海洛因之殘渣袋1 個（其內毒品海洛因量微未測重
    ，且與袋難以分離）固非被告所有，然為違禁物，且乃被告
    施用毒品海洛因後所剩餘，此經被告於警詢時自承無訛（偵
    查卷第6 頁），自與被告施用毒品犯行間關聯密切，爰併宣
    告沒收銷燬之。又注射針筒1 支業據被告已於偵訊中及本院
    審判時迭次否認為其所有（偵查卷第25頁、本院95年9 月25
    日審判筆錄），且難認與被告所為本件施用毒品海洛因之情
    節、手段有何關聯，爰不另為沒收之宣告。
據上論斷，應依刑事訴訟法第273條之1第1項、第299條第1 項前
段，毒品危害防制條例第10條第1 項、第18條第1 項，刑法第11
條前段、第47條，判決如主文。
本案經檢察官朱學瑛到庭執行職務。
中    華    民    國    95    年    10    月     5    日
                        刑事第三庭    法  官  蕭胤瑮
上列正本證明與原本無異。
如不服本判決，應於判決送達後十日內向本院提出上訴狀（應附
繕本），上訴於臺灣高等法院。
中    華    民    國    95    年    10    月    5     日
附錄本案論罪科刑法條全文
毒品危害防制條例第10條
施用第一級毒品者，處 6 月以上 5 年以下有期徒刑。
施用第二級毒品者，處3 年以下有期徒刑。


司法院資訊處製作；財團法人民間司法改革基金會備份。
